th: ประเภทเกจ: ระดับเชื้อเพลิง; มาตรวัดระยะทาง; ความดัน; มาตรวัดความเร็ว; เครื่องวัดความเร็วรอบ; อุณหภูมิ; แรงดันไฟฟ้า; อื่นๆ
vi: Loại máy đo: Mức nhiên liệu; Đồng hồ đo đường; Áp suất; Đồng hồ tốc độ; Máy đo tốc độ vòng quay; Nhiệt độ; Điện áp; Khác
fi: Mittatyyppi: Polttoainetaso; Matkamittari; Paine; Nopeusmittari; Kierroslukumittari; Lämpötila; Jännite; Muu
sv: Typ av mätare: Bränslenivå; Vägmätare; Tryck; Hastighetsmätare; Varvtalsmätare; Temperatur; Spänning; Övrigt
pt-PT: Tipo de medida: Nível de combustível; Odómetro; Pressão; Velocímetro; Tacómetro; Temperatura; Voltagem; Outro
es: Tipo de medidor: Nivel de combustible; Odómetro; Presión; Velocímetro; Tacómetro; Temperatura; Voltaje; Otros
ja: ケージの種類: 燃料レベル; 走行距離計; 圧力計; 速度計; タコメーター; 温度; 電圧; その他
ko: 게이지 유형: 연료 수준; 주행거리계; 압력; 속도계; 회전속도계; 온도; 전압; 기타
de: Messgerätetyp: Tankfüllstand; Kilometerzähler; Druck; Tachometer; Tachometer; Temperatur; Stromspannung; Sonstiges
nl: Metertype: Brandstofpeil; Kilometerteller; Druk; Snelheidsmeter; Toerenteller; Temperatuur; Spanning; Andere
bg-BG: Тип индикатор: Ниво на горивото; Одометър; Налягане; Скоростомер; Тахометър; Температура; Напрежение; Други
cs: Typ měřidla: Hladina paliva; Počítadlo kilometrů; Tlak; Rychloměr; Tachometr; Teplota; Napětí; Jiné
pl: Typ miernika: Poziom paliwa; Licznik przebiegu; Ciśnienie; Prędkościomierz; Tachometr; Temperatura; Napięcie; Inne
pt-BR: Tipo de medidor: Nível de combustível; Odômetro; Pressão; Velocímetro; Tacômetro; Temperatura; Voltagem; Outro
ro-RO: Tip indicator: Nivel carburant; Odometru; Presiune; Vitezometru; Tahometru; Temperatură; Tensiune; Altele
tr: Gösterge Tipi: Yakıt seviyesi; Kilometre sayacı; Basınç; Hız göstergesi; Takometre; Sıcaklık; Gerilim; Diğer
hu: Mérő típusa: Üzemanyagszint-mérő; Kilométeróra; Nyomás; Sebességmérő; Fordulatszámmérő; Hőmérséklet; Feszültség; Egyéb
hr-HR: Vrsta mjerača: Razina goriva; Odometar; Pritisak; Brzinomjer; Tahometar; Temperatura; Napon; Ostalo
el: Τύπος μετρητή: Επίπεδο καυσίμου; Οδόμετρο; Πίεση; Ταχύμετρο; Ταχόμετρο; Θερμοκρασία; Τάσης; Άλλο
zh-CN: 计量表类型: 燃油油位; 里程表; 压力表; 速度表; 转速表; 温度; 电压; 其他
nb: Måletype: Drivstoffnivå; Kilometerteller; Trykk; Speedometer; Tachometer; Temperatur; Spenning; Annet
it: Tipo di indicatore: Livello del carburante; Odometro; Pressione; Tachimetro; Contagiri; Temperatura; Tensione; Altro
lt-LT: Indikatoriaus tipas: Kuro lygis; Odometras; Slėgis; Spidometras; Tachometras; Temperatūra; Įtampa; Kita
fr: Type de jauge: Niveau de carburant; Odomètre; Pression; Indicateur de vitesse; Tachymètre; Température; Tension; Autre
zh-TW: 儀表類型: 燃油液位; 里程表; 壓力; 速度計; 轉速表; 溫度; 電壓; 其他
ru: Тип датчика: Уровень топлива; Одометр; Давление; Спидометр; Тахометр; Температура; Напряжение; Другой
en: Gauge type: Fuel level; Odometer; Pressure; Speedometer; Tachometer; Temperature; Voltage; Other
da: Målertype: Brændstofniveau; Kilometertæller; Tryk; Speedometer; Omdrejningstæller; Temperatur; Spænding; Andet
sk-SK: Typ meradla: Hladina paliva; Počítadlo kilometrov; Tlak; Rýchlomer; Tachometer; Teplota; Napätie; Iné
sl-SI: Vrsta merilnika: Raven goriva; Odometer; Pritisk; Merilnik hitrosti; Tahometer; Temperatura; Napetost; Drugo